【裁判字號】    98,上易,451
【裁判日期】    990202
【裁判案由】    侵占
【裁判全文】
臺灣高等法院臺南分院刑事判決         98年度上易字第451號
上  訴  人
即自訴人    統亞國際科技股份有限公司
法定代理人  丁○○
            乙○○
自訴代理人  蘇榮達律師
上  訴  人
即  被  告  丙○○
選任辯護人  蕭道隆律師
被      告  甲○○
選任辯護人  唐淑民律師
上列上訴人因被告侵占案件，不服臺灣台南地方法院96年度自字
第13號中華民國98年4月14日第一審判決，提起上訴，本院判決
如下：
    主  文
原判決關於丙○○連續業務侵占部分及定執行刑部份均撤銷。
丙○○連續意圖為自己不法之所有，而侵占對於業務上所持有之
物，處有期徒刑壹年陸月，減為有期徒刑玖月。
其餘上訴駁回（即丙○○其餘侵占部分及甲○○部分）。
丙○○上開撤銷改判部分所處之刑與上訴駁回部分所處之刑（即
附表所示之刑）應執行有期徒刑壹年陸月。
    事  實
一、丙○○於民國89年12月16日起至96年6月間止任職統亞國際
    科技股份有限公司之總經理，負責綜攬公司營運及資金之調
    度，為從事業務之人。
二、詎丙○○竟基於意圖為自己不法所有之概括侵占犯意，自90
    年9月19日起至95年6月5日止，連續於附表壹所示之時間，
    以附表壹所示之方法，將其於業務上保管之自訴人所有而存
    放於銀行之存款，合計新台幣（下同）20,164,390元，易持
    有為所有予以侵占挪用。
三、丙○○復基於意圖為自己不法所有之犯意，分別於附表貳所
    示之時間，以附表貳所示之方法，將其於業務上保管自訴人
    所有而存放於銀行之存款，易持有為所有予以侵占挪用，合
    計共侵占12,350,000元。
四、案經統亞國際科技股份有限公司提起自訴。
    理  由
甲、有罪部份
壹、程序事項
一、按被告甲○○於96年6月25日（提起自訴日）係統亞國際科
    技股份有限公司（以下簡稱自訴人）董事，自訴人對其提起
    本件自訴，依公司法第213條之規定，應以提起自訴時之監
    察人黃崇德（嗣變更為乙○○）代表自訴人為之，合先敘明
    。
二、
  (一)上訴人雖主張本件卷附刑事聲明上訴狀，係列被告丙○○為
    上訴人，但聲明上訴狀上具狀人欄，除蓋有李國禎律師印章
    外，丙○○並未簽名或蓋章，因李律師在第一審並未充任被
    告丙○○之第一審辯護人，按之刑事訴訟法第53條之規定，
    應有未合，其上訴並不合法云云。然經審判長於審理時諭知
    後，被告丙○○於99年1月22日業已補正其簽名，有刑事補
    充聲明狀一紙在卷可參，從而本件被告丙○○之上訴應屬合
    法，合先敘明。
  (二)上訴人另主張本件被告丙○○之上訴並無具體上訴理由云云
    ，經查，本件被告丙○○之連續侵占部分，如後述，其上訴
    應屬有理由，並經本院撤銷原判決關於此部分，至被告丙○○其餘侵占部分，因被告就侵占之金額多寡仍有爭執，如所
    主張之部分屬實即足以認為原判決有不當之處，應認此部份
    之上訴亦有具體上訴理由，從而，自訴人主張本件被告丙○○之上訴並無具體上訴理由云云，並無足採，亦附此敘明。
三、卷內之供述、非供述證據，自訴人、代理人、被告及其辯護
    人均同意作為證據，且迄於言詞辯論終結前亦未聲明異議。
    本院審酌各該證據作成之情況，認為適當，復經本院於審判
    期日就上開證據依法進行調查、辯論，依刑事訴訟法第159
    條之5規定，自有證據能力。
貳、實體部份
一、上揭犯罪事實，業據被告丙○○於原審及本院審理中坦承不
    諱，除金額部份外其餘與自訴代理人於原審及本院審理時所
    陳述之情節核屬相符，並據證人戊○○於原審證稱：「( 你
    們怎麼會將作為你們公司資金調度使用之甲○○帳戶內之金
    額匯往觀鑫蘭業有限公司？)是丙○○交代的，我們只是照
    他的指示作。(由甲○○帳戶匯給達尉工業股份有限公司及
    觀鑫蘭業有限公司的錢，最後有無匯回統亞國際科技有限公
    司？)沒有。」(原審卷第四卷第16頁)等語綦詳；此外，並
    有被告丙○○96年6月1日親筆出具之承諾書影本、96年6月6
    日出具之償還計劃書影本各1件（見原審卷一第14、15頁）
    、自訴人明細分類帳影本3件(見原審卷一第11-13頁)、萬通
    銀行存摺影本、自訴人91年8月14日91年度第3次董事會會議
    紀錄及開會簽到簿(見原審卷一第56-59頁)、股東花基文致
    監察人之提案書及請求書(見原審卷一第54、55頁)、萬通銀
    行90年12月26日存款單存根、中國信託商業銀行股份有限公
    司97年2月1日中信銀集作字第97502106號函檢附之甲○○開
    戶資料及存款系統歷史交易查詢報表(見原審卷二第162-165
    頁)、合作金庫匯款回條聯及匯款指示單、中國信託商銀匯
    款申請書及匯款指示單、達尉公司基本資料查詢單(見原審
    卷一第19頁)、台北市政府營利事業登記證(達尉公司)、經
    濟部公司執照(達尉公司)（見原審卷二第33、34頁)、達尉
    公司開戶資料、帳戶移管同意書(見原審卷二第36、37 頁)
    、達尉公司之銀行帳號存款進出明細表(見原審卷二第39-1
    21頁)、台北市政府97年1月28日府產業商字第09781012000
    號函檢附達尉公司歷次變更登記事項卡影本(見原審卷二第
    122-126頁)、永豐商銀龍江分行97年5月20日永豐銀龍江分
    行(97)字第00021號函及檢附之銀行往來交易明細表(匯入)
    1件(見原審卷三第37、38頁)、永豐商銀龍江分行97年4月30
    日永豐龍江分行(97)字第00020號函及檢附之相關支票影本(
    見原審卷三第9-27頁)、第一商業銀行營業部97年11月20日
    一營字第004 77號函檢送90年11月29日甲○○由該部匯至台
    北國際商銀(現改為永豐商業銀行)，金額48萬元匯款申請書
    影本(見原審卷三第109、110頁)、中國信託商業銀行股份有
    限公司97年11月25日中信銀集作字第97512831號函檢送甲○○於90年12月24日、90年12月26日、91年1月10日匯款相關
    資料(見原審卷三第p126-129頁)、永豐商業銀行龍江分行97
    年12月8日永豐銀龍江分行(097)字第00043號函(見原審卷三
    第151頁)等物證在卷可佐。
二、被告辯稱就原審認定之侵占金額應扣除原審判決附表壹編號
    三之150000元部分連同被告代墊之金額共計0000000元，償
    還誠泰銀行之貸款0000000元一節，核與證人戊○○於本院
    證述：「（辯護人問：九十一年七月二十九日之前，丙○○
    是否有要求你從公司帳戶提領七百五十萬元現金出來？）沒
    有。…（辯護人問：錢從那裡來？我不知道。）（自訴代理
    人問：九十一年七月二十九日丙○○有給你七百五十萬元還
    款收據，這錢係何人支付的？）丙○○只給我收據。（自訴
    代理人問：公司是否給付這七百五十萬元？）不是公司給的
    。」等語相符（見本院卷第233、234頁），並經本院函查臺
    灣新光商業銀行股份有限公司慶城分公司統亞公司之貸款清
    償資料，查明：統亞企業（股）公司於91年間之貸款清償紀
    錄共2筆，分別於91年7月29日沖償催收款一無擔保放款科目
    新台幣7,500,000元及91年12月5日沖償催收款一無擔保放款
    放款新台幣1,000,000元等情，有該公司98年11月27日98慶
    城字第205號函在卷可參，從而被告辯稱其有清償誠泰銀行
    之貸款0000000元，而原審判決附表壹編號三之150000元部
    分連同被告代墊之金額共計0000000元，應自被告原審附表
    所列侵佔之金額總額中扣除等語堪予採信，從而被告自90年
    9月19日起至95年6月5日止所侵占之金額應為20,164,390元
    ，亦堪予認定。
三、綜上，被告丙○○之自白核與事實相符，應可採信，本件事
    證明確，被告丙○○之侵占犯行洵堪認定。
參、論罪科刑：
一、查被告所犯附表壹所示之犯行，因刑法第51條第5款、第33
    條第5款、第56條、第67條、第68條等條文業於94年2月2日
    修正公布，其中：第五十六條關於連續犯之規定，於刑法
    修正後已刪除；第三十三條第五款由原先之「罰金：一元
    以上」，修正為「罰金：新台幣一千元以上，以百元計算之
    」；另刑法施行法亦於民國九十五年六月十四日增訂第一之
    一條「中華民國九十四年一月七日刑法修正施行後，刑法分
    則編所定罰金之貨幣單位為新臺幣。九十四年一月七日刑法
    修正時，刑法分則編未修正之條文定有罰金者，自九十四年
    一月七日刑法修正施行後，就其所定數額提高為三十倍。但
    七十二年六月二十六日至九十四年一月七日新增或修正之條
    文，就其所定數額提高為三倍」之規定，並自民國九十五年
    七月一日起施行，其中新增訂之刑法施行法第一之一條之規
    定，僅係將刑法分則所定罰金刑之貨幣單位換算為新台幣而
    已，固無新舊法之比較問題，惟修正後刑法第三十三條第五
    款之規定則已變更法定刑罰金刑最低刑度為新台幣一千元。
    第51條規定：「數罪併罰，分別宣告其罪之刑，依左列各
    款定其應執行者：」其中第5款規定：「宣告多數有期徒刑
    者，於各刑中之最長期以上，各刑合併之刑期以下，定其刑
    期。但不得逾二十年。」，修正後刑法第51條第5款規定：
    「宣告多數有期徒刑者，於各刑中之最長期以上，各刑合併
    之刑期以下，定其刑期。但不得逾30 年」）；第67條、
    第68條由原先之「有期徒刑加減者，其最高度及最低度同加
    減之」、「拘役或罰金加減者，僅加減其最高度」，修正為
    「有期徒刑或罰金加減者，其最高度及最低度同加減之」、
    「拘役加減者，僅加減其最高度」，足見罰金刑部份已由僅
    加減其「最高度」修正為「最高度及最低度同加減之」；並
    均自95年7月1日起施行。則依上開規定，被告行為後刑法第
    56條、第33條第5款、第51條第5款、第67條、第68條等條文
    之內容，於客觀上均已發生實質上之變更，揆諸前開說明，
    自應依新修正刑法第2條第1項之規定予以比較適用。茲審酌
    關於連續犯之規定，如依修正前第56 條之規定，僅論以一
    罪即可，如依修正後之規定，因連續犯之規定業已刪除，其
    所犯各罪，均應分論併罰；又罰金既由銀元一元以上，提高
    為新台幣一千元以上，無異提高法定刑為罰金時之可科處之
    最低刑為新台幣一千元，至修正後刑法第67條及第68條之規
    定，則將罰金刑之最低度修正為應加減之，則綜合上情，比
    較新舊法結果，被告所犯附表壹之犯行，自以修正前刑法第
    56條、第33條第5款、第51條第5款、第67條、第68條等條文
    之內容有利於被告，依民國95年7月1日施行之刑法第2條第1
    項前段之規定，此部份自應適用行為時法即民國95年7月1日
    修正施行前刑法第56條、第33條第5款、第51條第5款、第67
    條、第68條之規定。又本件既應適用民國九十五年七月一日
    施行前刑法之規定，基於新舊法不得割裂適用之原則，本件
    亦有罰金罰鍰提高標準條例第一條之規定之適用，而無新增
    訂刑法施行法第一之一條之規定之適用，合先敘明。
二、
  (一)核被告丙○○附表壹所為，係犯修正前刑法第336條第2項業
    務侵占罪。其所犯附表壹編號一至七所示之多件侵占行為，
    時間緊接、方法相同，各觸犯構成要件相同之罪名，顯係基
    於概括犯意反覆為之，應依修正前刑法第56條連續犯規定論
    以一罪，並加重其刑。
    另自訴意旨略以被告丙○○連續侵占之金額，除本院前揭認
    定之20,164,390元外，另有侵占7,500,000元，經查，關於
    被告侵占金額業經本院認定為20,164,390元，已如前述，其
    餘部分，則無證據證明被告涉有侵占犯行，惟自訴意旨認被
    告丙○○此部分行為與經自訴而科刑之前揭侵占犯行係屬連
    續犯之裁判上一罪關係，爰不另為無罪之諭知，附此敘明。
  (二)核被告丙○○附表貳所為，係犯修正後刑法第336條第2項業
    務侵占罪。被告基於相同之方法動機，於95年12月15日（附
    表貳編號一）同日2次密切接近之時間內，所實施之2個為
    侵占之行為，均侵害同一法益，且均係利用相同職務上之機
    會，堪認各行為之獨立性極為薄弱，依一般社會健全觀念，
    難以強行分開，在刑法評價上以視為數個舉動之接續施行，
    合為包括之一行為予以評價，較為合理（參照最高法院92年
    臺上字第2594號判決要旨）。另被告丙○○如附表貳所示之
    17次業務侵占犯行，與其如附表壹所示之連續業務侵占犯行
    ，犯意各別，行為互殊，應予分論18罪併罰。
肆、撤銷改判及維持原判之理由
一、撤銷改判之部分（被告丙○○連續侵占部分）
  (一)原判決以被告丙○○所犯連續侵占犯行罪證明確，因予論罪
    科刑，固非無見。惟查：被告侵占之金額如原審附表壹之部
    分，如前述僅為20,164,390元，原審所認定金額尚有未符。
  (二)被告上訴否認此部份侵占金額，為有理由，自應由本院將原
    判決關於被告丙○○連續侵占及定執行刑部分予以撤銷改判
    。爰審酌被告正值壯年，不思正途賺取金錢，竟趁自訴人營
    運出現危機之際，藉故侵占自訴人營運收入，缺乏尊重他人
    財產權之觀念，侵占金額為20,164,390元，造成自訴人損害
    ，且審理過程雖多次向本院表示欲與自訴人達成和解，然均
    未果，惟念及其犯罪手段平和，非以暴力方式為之及其犯後
    已坦承犯行等一切情狀，量處如主文第二項所示之刑。
  (三)又中華民國96年罪犯減刑條例業於96年7月4日公布，並自96
    年7月16日施行，被告所犯此部份犯行，其犯罪時間係在96
    年4月24日以前，且合於中華民國九十六年罪犯減刑條例第2
    條第1項所定之減刑條件，爰依法減其宣告刑二分之一，又
    被告雖曾於96年10月25日經原審法院發佈通緝，於同年月29
    日緝獲，依該條例第5條及法院辦理96年減刑案件應行注意
    事項之反面解釋，被告遭通緝之時間，既在減刑條例施行後
    仍有減刑條例之適用，附此敘明。
二、維持原判部份（被告丙○○其餘侵占部分）
    原審以被告犯行明確，因而適用刑法第336條第2項、刑法施
    行法第1條之1、中華民國九十六年罪犯減刑條例第2條第1項
    第3款、第7條之規定，並審酌被告正值壯年，不思正途賺取
    金錢，竟趁自訴人營運出現危機之際，藉故侵占自訴人營運
    收入，缺乏尊重他人財產權之觀念，侵占金額高達0000000
    元，造成自訴人重大損害，且審理過程雖多次向本院表示欲
    與自訴人達成和解，然均未果，惟念及其犯罪手段平和，非
    以暴力方式為之及其犯後已坦承犯行等一切情狀，分別量處
    如附表所示之宣告刑，並以附表貳編號一-及附表貳編
    號二號所示之侵占犯行，其犯罪時間均係在96年4月24日以
    前，所犯且合於中華民國九十六年罪犯減刑條例第2條第1項
    所定之減刑條件，爰依規定減其宣告刑2分之1，認事用法並
    無不合，量刑亦稱妥適，被告上訴請求減輕其刑，並無理由
    ，應予駁回。並由本院將上開撤銷改判部分所處之刑與此部
    分駁回上訴所處之刑（即附表所示之刑），定應執行刑如主
    文第四項所示。
乙、無罪部分：
壹、自訴意旨認被告甲○○與被告丙○○共同基於意圖為自己不
    法所有之概括犯意聯絡，於前揭時間對被告丙○○業務上保
    管之自訴人所有而存放於銀行之存款，共同予以侵占共計
    27,664,390元，因認被告甲○○亦涉犯刑法第336條第2項之
    業務侵占罪嫌。
貳、按犯罪事實應依證據認定之，無證據不得認定犯罪事實；不
    能證明被告犯罪者，應諭知無罪之判決，刑事訴訟法第154
    條第2項、第301條第1項分別定有明文。又事實之認定，應
    憑證據，如未能發現相當證據，或證據不足以證明，自不能
    以推測或擬制之方法，以為裁判基礎（最高法院40年台上字
    第86號判例意旨參照）。且按刑事訴訟法第161條第1項規定
    ：檢察官就被告犯罪事實，應負舉證責任，並指出證明之方
    法。因此，檢察官對於起訴之犯罪事實，應負提出證據及說
    服之實質舉證責任。倘其所提出之直接證據或間接證據，或
    其所指出之證明方法，並未達到通常一般之人均不致有所懷
    疑，而得確信其為真實之程度，而有合理之懷疑存在而無從
    使事實審法院得有罪之確信時，基於無罪推定之原則，即應
    為被告無罪判決之諭知（最高法院76年台上字第4986號、92
    年台上字第128號判例意旨參照）。
參、
一、自訴人認被告甲○○涉犯上開犯行，無非係以：(一)被告丙○○與被告甲○○於84年8月28日結婚，迄於96年12月間離婚
    。被告甲○○擔任達尉公司董事長、丙○○任職該公司董事
    ，萬通銀行開設之00000000000000帳號、中國信託商業銀行
    城北分行000000000000帳號為被告甲○○私人開立，被告丙○○將自訴人銀行內之存款如附表壹、貳方式，匯入被告甲○○私人帳戶及達尉公司帳戶，被告甲○○不可能推諉不知
    ，此均有相關之開戶資料、及有合作金庫匯款回條聯(二)71
    件、丙○○匯款指示單110件、中國信託商業銀行匯款申請
    書41件、萬通商業銀行帳號00000000000000，90年12月26日
    存款單存根一件等匯款資料可證。(二)被告甲○○曾出席自訴
    人91年8月14日91年度第3次董事會會議，對自訴人之現金存
    款由丙○○共同保管之決議內容知情；另出席自訴人96年6
    月1日96年度第2次董事會會議，對被告丙○○侵占犯行不得
    諉為不知，(三)為證明甲○○係達尉公司之負責人，且其有參
    與運用達尉公司之資金周轉事實，證據除有達尉公司基本資
    料查詢單外，另有(1)永豐商銀龍江分行97年1月25日永豐銀
    龍江分行(97)字第00007號函檢附達尉公司開戶資料(2)台北
    國際商銀復興分行，帳號:0000000000000存款進出明細表
    (3)台北國際商銀龍江分行，帳號:0000000000000存款進出
    明細表(4)台北市政府97年1月28日府產業商字第0978101200
    0號函檢附85年底至96年12月間達尉公司歷次變更登記事項
    卡，甲○○持有450,000股(5)永豐商銀龍江分行97年4月30
    日永豐龍江分行(97)字第00020號函及支票影本，票上有被
    告甲○○之印章，000000000及000000000有甲○○親自簽名
    背書，及(6)達尉公司銀行帳號0000000000000存款進出明細
    表，甲○○於90年11月29日匯款480,000元、90年12月24日
    匯款130,000元、90年12月26日匯款100,000元、91年1月10
    日匯款100,000元匯款人姓名均為被告甲○○，且達尉公司
    開立支票被告甲○○均以負責人身份蓋立公司小章，其中支
    票2張（000000000號50萬元及000000000號10萬元）之背面
    都有甲○○親自簽名，更可證被告甲○○對於丙○○侵占自
    訴人之存款之犯行係知情並有共同實行之事實，(四)股東花基
    文致監察人之提案書為其論罪依據。
二、訊之被告甲○○堅決否認有何侵占之犯行，辯稱：伊所開設
    之萬通銀行帳號00000000000000號、中國信託商業銀行城北
    分行帳號000000000000號帳戶之印章、存摺均由被告丙○○
    保管、使用；另伊僅為達尉公司之名義負責人，從未介入該
    公司之管理與過問帳戶資金往來，不知道被告丙○○侵占之
    事等語。
肆、經查：
一、證人戊○○於原審審理時業已證稱：在90年至96年間業務上
    伊是接受被告丙○○的指示處理公司業務。是被告丙○○指
    示把伊開立之合作金庫銀行0000000000000帳號帳戶內的款
    項匯到達尉公司或被告甲○○在萬通商業銀行儲蓄部000000
    00000000號帳戶、萬通商銀00000000000000帳號；被告甲○○中國信託銀行城北分行000000000000帳號是我們公司在做
    支出使用，因為公司的帳戶及伊的帳戶都被法院查封了，沒
    有帳戶可以使用，所以被告丙○○就拿被告甲○○的帳戶交
    給伊使用，使用之方式是：被告丙○○先把蓋好被告甲○○
    的章放4、50張的取款條放在伊那邊，如果要從被告甲○○
    的帳戶提領錢，就由被告丙○○在付款憑單上批准後，轉呈
    給出納，出納再拿付款憑單來向伊拿甲○○的取款條，伊必
    須在我的筆記簿上記載取款的金額及日期，但是交空白的取
    款條給出納，金額是由出納那邊再填寫，伊未曾與被告甲○○接觸等語綦詳；證人即同案被告丙○○亦證稱：從90年到
    96被告甲○○都在家帶小孩，家裡一切的開銷都是伊在負責
    ，並未參與自訴人或達尉公司的經營或調度，達尉公司的董
    事長原先是伊大哥，84年大哥去世，先由公司的鄭玉惠擔任
    董事長，後來就拜託甲○○擔任董事長。因為之前幫人家作
    保，如果自己有帳戶，裡面的錢都會被查封，所以到自訴人
    上班前，有跟被告甲○○說沒有戶頭可以領薪水，要跟被告
    甲○○借用帳戶，但是從被告甲○○嫁給伊之後，就保有被
    告甲○○的帳戶及印章，另外從85年達尉公司變更名義負責
    人為被告甲○○之後，就保有達尉工業股份有限公司的支票
    簿及印章等語（見原審卷四第10-16頁、第59-65頁），足見
    本件不論達尉公司或被告甲○○在萬通商業銀行儲蓄部0000
    0000000000號帳戶、萬通商銀00000000000000帳號、中國信
    託銀行城北分行000000000000帳號之帳戶，帳戶名義人雖為
    被告甲○○，然上開帳戶之持有使用人均為同案被告丙○○
    ，自訴人所述提款、轉帳均係由同案被告丙○○1人所主導
    ，並非被告甲○○與丙○○共同主導，自訴人認被告2人就
    侵占犯行有犯意聯絡、行為分擔等情，並無證據支持。
二、自訴人陳稱被告甲○○曾出席自訴人董事會會議，此有自訴
    人91年8月14日91年度第3次董事會會議開會簽到簿附卷足參
    （見原審卷一第59頁），並據證人戊○○證稱：「公司召開
    董監事會議時被告甲○○會前往」（見原審卷四第11頁）等
    語明確，故被告甲○○對自訴人之現金存款由丙○○共同保
    管之董事會決議內容知情；然此僅能證明被告甲○○曾出席
    自訴人董事會會議之客觀事實而已，至於被告是否有全程參
    與會議而知悉決議內容一節，參酌證人即同案被告丙○○證
    稱：「因為每次開會出席人數要夠，才能表決事情，而且出
    席有車馬費，如果被告甲○○沒有來，怕出席人數會不夠。
    所以被告甲○○才會去出席董監事會議，但是她開會都沒有
    進去，她來只是簽名，這樣出席的人數才會夠」（見原審卷
    四第60頁）等語，及證人戊○○證稱：「（開會過程中，被
    告甲○○都有在會場嗎？或是只有去簽名？）我沒有注意。
    」等語（見本院卷第236頁），均無法證明被告甲○○對於
    自訴人公司董事會決議內容知情。再者，縱使被告甲○○因
    出席該次董事會而知悉自訴人之現金存款由丙○○保管，此
    亦與每位出席該次董事會人員知悉開會內容之常情無違，尚
    難憑此即遽予推認被告甲○○因參與該次董事會而知情同案
    被告丙○○有侵占自訴人存款之情，或與同案丙○○有何共
    同侵占之行為，是則被告甲○○出席自訴人91年8月14日91
    年度第3次董事會會議開會之情事，亦無法據此認定被告甲○○就同案被告丙○○之侵占行為，有何犯意之聯絡或行為
    之分擔。
三、至於，自訴人主張達尉公司之銀行帳號0000000000000存款
    進出明細表於90年11月29日匯款480,000元；於90年12月24
    日匯款130,000元；於90年12月26日匯款100,000元；於91年
    1月10日，其中匯款100,000元匯款人姓名均為被告甲○○，
    且達尉公司開立之支票，被告甲○○均以負責人身份蓋立公
    司小章，其中支票2張（000000000號50萬元及000000000號
    10萬元）之背面尚有甲○○親自簽名，足見被告甲○○應有
    參與被告丙○○之侵占犯行等情，固非無見，惟被告甲○○
    於案發期間為達尉公司之名義負責人，已如前述，故其於擔
    任達尉公司負責人期間，達尉公司所開立之支票被告甲○○
    必須以負責人之身分蓋立負責人章，此為當然之理，自無法
    依此認定被告甲○○有何不法意圖。再者，被告甲○○堅決
    否認上開匯款單及支票背面之「甲○○」字跡為伊所為，核
    與證人即同案被告丙○○證述：匯款單都是我叫我以前的秘
    書黃雅惠寫的。票號000000000號及000000000號之支票影本
    背面「甲○○」，是我拿來支付我私人的保費，上頭的背書
    應該是保險營業員寫的（見原審卷四第65、66頁）等語大致
    相符，原審並當庭諭知被告丙○○、甲○○於紙上書寫「
    0000000000」、「甲○○」、「達尉工業（股）公司」、「
    肆拾萬元整、壹拾參萬元整、拾萬元整」、「台北國際商業
    銀行復興分行」附卷（見原審卷四第45、46頁），經詳閱被
    告2人於紙上所書寫之上開文字，其與匯款單、支票背面背
    書字體不論筆跡形態、運筆方式均無一相似之處，足認被告
    甲○○供述上開匯款單及支票背面之「甲○○」字跡均非伊
    親自所為等語，並非不可信，是上開匯款單及支票背面之「
    甲○○」字跡既無法證明係被告甲○○親自所書寫，而其他
    之匯款之資料則僅能證明甲○○係達尉公司之負責人，及自
    訴人公司與達尉公司之銀行帳號間有款項進出，自難就此認
    為此一金錢往來情形為被告甲○○所知悉，因而遽認被告甲○○知悉被告丙○○侵占犯行，進而謂其與被告丙○○間有
    如何之犯意聯絡。
四、至自訴人另提出之被告出席自訴人96年6月1日96年度第2次
    董事會會議，或股東花基文致監察人之提案書等證據，經核
    亦僅能證明被告丙○○之侵占犯行而已，尚難作為被告甲○○知悉被告丙○○侵占犯行，進而與被告丙○○間有如何之
    犯意聯絡之依據，因而遽認被告甲○○有共同侵占犯行。
伍、綜上所陳，自訴人提出之相關事證，仍不足以認定被告甲○○有與同案被告丙○○共同侵占自訴人存款之侵占犯行，本
    院認上開證據顯未達於通常一般之人均不致有所懷疑，而得
    確實證明自訴人所指犯罪事實之程度，依嚴格證據之法則，
    尚不得遽以為不利於被告甲○○之認定；此外，復查無其他
    積極證據可證明被告甲○○有自訴人上述所指之犯行，自不
    能證明被告犯罪，依法自應為被告甲○○無罪判決之諭知。
    原審以不能證明被告甲○○犯罪而諭知無罪之判決，核無不
    合。自訴人上訴意旨以其所提出之資料可證明被告甲○○係
    知情，且有共同侵占犯行，證人戊○○、丙○○之證詞，或
    因證人本身與甲○○有利害關係，或與甲○○之供述有不同
    且有矛盾之處，不能憑信，原審遽採顯有未符，且因被告甲○○知悉董事會決議內容、資金的往來、資金的運用，原審
    認定被告甲○○並未參與侵占行為實有違誤等語，因而指摘
    原判決此部份不當，惟查，本件審酌卷內之資料，尚不能證
    明被告甲○○確有自訴意旨所指之侵占犯行，已如上述，是
    自訴人上開所指尚無足採，其上訴並無理由，應予駁回。
丙、論罪法條
一、刑事訴訟法第368條、第369條第1項前段、第364條、第343
    條、第299條第1項前段。
二、刑法第2條第1項前段、第336條第2項、修正前刑法第56條、
    修正前刑法第51條第5款、修正前罰金罰鍰提高標準條例第1
    條。
三、中華民國九十六年罪犯減刑條例第2條第1項第3款、第7條。
中    華    民    國    99    年    2     月    2     日
                  刑事第四庭    審判長法  官  吳志誠
                                      法  官  彭喜有
                                      法  官  羅心芳
以上正本證明與原本無異。
不得上訴。
                                      書記官  蔡振豐
中    華    民    國    99    年    2     月    2     日
附錄：本判決論罪科刑條文
中華民國刑法第336條第2項：
對於業務上所持有之物，犯前條第 1 項之罪者，處 6 月以上 5
 年以下有期徒刑，得併科 3 千元以下罰金。
附表：
┌───┬────┬──────┬───────┬────────┐
│編號  │日期    │金額(新臺幣)│罪名          │刑度            │
├───┼────┼──────┼───────┼────────┤
│一、（│95年7月 │250,000元   │刑法第336條第2│有期徒刑7月，減 │
│即附表│26日    │            │項業務侵占罪  │為有期徒刑3月15 │
│貳編號│        │            │              │日              │
│一）│        │            │              │                │
├───┼────┼──────┼───────┼────────┤
│二、（│95年7月 │250,000元   │刑法第336條第2│有期徒刑7月，減 │
│附表貳│31日    │            │項業務侵占罪  │為有期徒刑3月15 │
│編號一│        │            │              │日              │
│）  │        │            │              │                │
├───┼────┼──────┼───────┼────────┤
│三、（│95年9月5│250,000元   │刑法第336條第2│有期徒刑7月，減 │
│附表貳│日      │            │項業務侵占罪  │為有期徒刑3月15 │
│編號一│        │            │              │日              │
│ ） │        │            │              │                │
├───┼────┼──────┼───────┼────────┤
│四、（│95年10月│250,000元   │刑法第336條第2│有期徒刑7月，減 │
│附表貳│2日     │            │項業務侵占罪  │為有期徒刑3月15 │
│編號一│        │            │              │日              │
│ ） │        │            │              │                │
├───┼────┼──────┼───────┼────────┤
│五、（│95年10月│900,000元   │刑法第336條第2│有期徒刑7月，減 │
│附表貳│31 日   │            │項業務侵占罪  │為有期徒刑3月15 │
│編號一│        │            │              │日              │
│）  │        │            │              │                │
├───┼────┼──────┼───────┼────────┤
│六、（│95年11月│500,000元   │刑法第336條第2│有期徒刑7月，減 │
│附表貳│30日    │            │項業務侵占罪  │為有期徒刑3月15 │
│編號一│        │            │              │日              │
│ ） │        │            │              │                │
├───┼────┼──────┼───────┼────────┤
│七、（│95年12月│500,000元   │刑法第336條第2│有期徒刑7月，減 │
│附表貳│15日    │750,000元   │項業務侵占罪  │為有期徒刑3月15 │
│編號一│        │            │              │日              │
│）  │        │            │              │                │
├───┼────┼──────┼───────┼────────┤
│八、（│96年1月 │500,000元   │刑法第336條第2│有期徒刑7月，減 │
│附表貳│2日     │            │項業務侵占罪  │為有期徒刑3月15 │
│編號一│        │            │              │日              │
│）  │        │            │              │                │
├───┼────┼──────┼───────┼────────┤
│九、（│96年1月 │250,000元   │刑法第336條第2│有期徒刑7月，減 │
│附表貳│15日    │            │項業務侵占罪  │為有期徒刑3月15 │
│編號一│        │            │              │日              │
│）  │        │            │              │                │
├───┼────┼──────┼───────┼────────┤
│十、（│96年1月 │1,000,000元 │刑法第336條第2│有期徒刑7月，減 │
│附表貳│31日    │            │項業務侵占罪  │為有期徒刑3月15 │
│編號一│        │            │              │日              │
│）  │        │            │              │                │
├───┼────┼──────┼───────┼────────┤
│十一、│96年2月 │550,000元   │刑法第336條第2│有期徒刑7月，減 │
│（附表│5 日    │            │項業務侵占罪  │為有期徒刑3月15 │
│貳編號│        │            │              │日              │
│）  │        │            │              │                │
├───┼────┼──────┼───────┼────────┤
│十二、│96年4月 │1,000,000元 │刑法第336條第2│有期徒刑7月，減 │
│（附表│2 日    │            │項業務侵占罪  │為有期徒刑3月15 │
│貳編號│        │            │              │日              │
│一）│        │            │              │                │
├───┼────┼──────┼───────┼────────┤
│十三、│96年4月 │500,000元   │刑法第336條第2│有期徒刑7月     │
│（附表│25 日   │            │項業務侵占罪  │                │
│貳編號│        │            │              │                │
│一）│        │            │              │                │
├───┼────┼──────┼───────┼────────┤
│十四、│96年4月 │500,000元   │刑法第336條第2│有期徒刑7月     │
│（附表│30日    │            │項業務侵占罪  │                │
│貳編號│        │            │              │                │
│一）│        │            │              │                │
├───┼────┼──────┼───────┼────────┤
│十五、│96年5月 │500,000元   │刑法第336條第2│有期徒刑7月     │
│（附表│15日    │            │項業務侵占罪  │                │
│貳編號│        │            │              │                │
│一）│        │            │              │                │
├───┼────┼──────┼───────┼────────┤
│十六、│96年5月 │1,500,000元 │刑法第336條第2│有期徒刑7月     │
│（附表│21 日   │            │項業務侵占罪  │                │
│貳編號│        │            │              │                │
│一）│        │            │              │                │
├───┼────┼──────┼───────┼────────┤
│十七、│96年2月 │2,450,000元 │刑法第336條第2│有期徒刑7月，減 │
│（附表│14 日   │            │項業務侵占罪  │為有期徒刑3月15 │
│貳編號│        │            │              │日              │
│二）  │        │            │              │                │
└───┴────┴──────┴───────┴────────┘
附表壹：
┌──┬──────┬───────┬─────────┬─────┬───────────┐
│編號│匯款日期    │匯出帳號      │匯入帳號          │匯出金額  │侵占方式              │
├──┼──────┼───────┼─────────┼─────┼───────────┤
│ 一 │90年9月19日 │戶名：        │                  │500000元  │被告丙○○於90年9月13 │
│    │            │統亞國際科技股│                  │          │日持自訴人公司應收和平│
│    │            │份有限公司    │                  │          │電廠工程款500,000元之 │
│    │            │帳號：        │                  │          │支票至台北代收存入自訴│
│    │            │萬通商業銀行儲│                  │          │人公司左列「匯出帳號」│
│    │            │蓄部          │                  │          │後，於左列日期自行提領│
│    │            │00000000000000│                  │          │左列金額挪用侵占入己。│
├──┼──────┼───────┼─────────┼─────┼───────────┤
│ 二 │90年12月26日│戶名：戊○○  │戶名：甲○○      │326590元  │被告丙○○於左列日期在│
│    │            │帳號：        │帳號：            │          │自訴人公司所有以戊○○│
│    │            │合作金庫新營支│萬通商業銀行      │          │名義開設之左列「匯出帳│
│    │            │庫            │00000000000000    │          │號」內提領現款326,590 │
│    │            │0000000000000 │（現由中國信託商業│          │元存入被告甲○○之左列│
│    │            │              │銀行城北分行承辦）│          │「匯入帳號」內，予以侵│
│    │            │              │                  │          │占。                  │
├──┼──────┼───────┼─────────┼─────┼───────────┤
│ 三 │91年1月23日 │戶名：戊○○  │戶名：誠泰銀行業務│0000000元 │被告丙○○分別於左列日│
│    │            │帳號：        │      專戶        │          │期先後指示自訴人公司會│
│    │            │合作金庫新營支│帳號：            │          │計人員戊○○將自訴人所│
│    │            │庫            │誠泰銀行南京東路分│          │有以戊○○名義開設之左│
│    │            │0000000000000 │行000000000000    │          │列「匯出帳號」內之左列│
│    │            │              │                  │          │金額匯入左列「匯入帳號│
│    │            │              │                  │          │」內予以挪用。        │
├──┼──────┼───────┼─────────┼─────┼───────────┤
│ 四 │93年12月15日│戶名：戊○○  │                  │0000000元 │被告丙○○於左列日期指│
│    │            │帳號：        │                  │          │示自訴人公司會計人員陳│
│    │            │合作金庫新營支│                  │          │寶猜將自訴人所有以陳寶│
│    │            │庫            │                  │          │猜名義開設之左列「匯出│
│    │            │0000000000000 │                  │          │帳號」內被債權人聲請法│
│    │            │              │                  │          │院執行扣押後餘額即左列│
│    │            │              │                  │          │金額提領自行保管而予以│
│    │            │              │                  │          │挪用侵占。            │
├──┼──────┼───────┼─────────┼─────┼───────────┤
│ 五 │90年11月26日│戶名：戊○○  │戶名：            │0000000元 │被告丙○○於左列期間內│
│    │    至      │帳號：        │達尉工業股份有限公│（詳如附表│先後指示自訴人公司會計│
│    │91年7月25日 │合作金庫新營支│司                │一）      │人員戊○○將自訴人所有│
│    │            │庫            │帳號：            │          │以戊○○名義開設供自訴│
│    │            │0000000000000 │台北國際商業銀行復│          │人公司使用之左列「匯出│
│    │            │              │興分行            │          │帳號」內之左列金額匯入│
│    │            │              │0000000000000     │          │被告甲○○為負責人所經│
│    │            │              │（現為永豐商業銀行│          │營之達尉工業股份有限公│
│    │            │              │龍江分行          │          │司之左列「匯入帳號內，│
│    │            │              │00000000000000）  │          │予以挪用侵占。        │
├──┼──────┼───────┼─────────┼─────┼───────────┤
│ 六 │91年8月5日  │戶名：戊○○  │戶名：            │00000000元│被告丙○○於左列期間內│
│    │    至      │帳號：        │達尉工業股份有限公│（詳如附表│先後指示自訴人公司會計│
│    │93年7月20日 │合作金庫新營支│司                │二）      │人員戊○○將自訴人所有│
│    │            │庫            │帳號：            │          │以戊○○名義開設供自訴│
│    │            │0000000000000 │台北國際商業銀行龍│          │人公司使用之左列匯出帳│
│    │            │              │江分行            │          │號內之左列金額匯入被告│
│    │            │              │0000000000000     │          │甲○○為負責人所經營之│
│    │            │              │（現為永豐商業銀行│          │達尉工業股份有限公司之│
│    │            │              │龍江分行          │          │左列匯入帳戶內，予以挪│
│    │            │              │00000000000000）  │          │用侵占。              │
├──┼──────┼───────┼─────────┼─────┼───────────┤
│ 七 │93年8月25日 │戶名：甲○○  │戶名：            │0000000元 │於左列期間，丙○○先後│
│    │    至      │帳號：        │達尉工業股份有限公│（詳如附表│指示戊○○將自訴人公司│
│    │95年6月5日  │中國信託商業銀│司                │三）      │所有存入甲○○上開帳號│
│    │            │行城北分行    │帳號：            │          │內之左列金額匯入被告林│
│    │            │000000000000  │台北國際商業銀行龍│          │乙凡為負責人所經營之達│
│    │            │              │江分行            │          │尉工業股份有限公司之左│
│    │            │              │0000000000000     │          │列「匯入帳號」內，予以│
│    │            │              │（現為永豐商業銀行│          │挪用侵占。            │
│    │            │              │龍江分行          │          │                      │
│    │            │              │00000000000000）  │          │                      │
├──┼──────┴───────┴─────────┼─────┼───────────┤
│備註│總計之金額為27,514,390元,然另扣除被告墊付       │          │                      │
│    │7,350,000元清償誠泰銀行貸款（貸款為7,500,000元）│          │                      │
│    │部分,共計侵占金額為20,164,350元                 │          │                      │
└──┴────────────────────────┴─────┴───────────┘
附表貳
┌──┬───────┬───────┬─────────┬─────┬───────────┐
│編號│匯款日期      │匯出帳號      │匯入帳號          │匯出金額  │侵占方法              │
├──┼───────┼───────┼─────────┼─────┼───────────┤
│ 一 │95年7月6日  │戶名：甲○○  │戶名：            │250,000元 │於左列期間，丙○○先後│
│    │95年7月31日 │帳號：        │達尉工業股份有限公│250,000元 │指示戊○○將自訴人公司│
│    │95年9月5日  │中國信託商業銀│司                │250,000元 │所有存入甲○○上開帳號│
│    │95年10月2日 │行城北分行    │帳號：            │250,000元 │內之左列金額匯入被告林│
│    │95年10月31日│000000000000  │台北國際商業銀行龍│900,000元 │乙凡為負責人所經營之達│
│    │95年11月30日│              │0000000000000     │500,000元 │尉工業股份有限公司之左│
│    │95年12月15日│              │（現為永豐商業銀行│0000000元 │列「匯入帳戶」內，予以│
│    │96年1月2日  │              │龍江分行          │500000元  │挪用侵占。            │
│    │96年1月15日 │              │00000000000000）  │250000元  │                      │
│    │96年1月31日 │              │                  │0000000元 │                      │
│    │96年2月5日  │              │                  │500000元  │                      │
│    │96年4月2日  │              │                  │0000000元 │                      │
│    │96年4月25日 │              │                  │500000元  │                      │
│    │96年4月30日 │              │                  │500000元  │                      │
│    │96年5月15日 │              │                  │500000元  │                      │
│    │96年5月21日 │              │                  │0000000元 │                      │
├──┼───────┼───────┼─────────┼─────┼───────────┤
│ 二 │96年2月14日   │戶名：甲○○  │戶名：觀鑫蘭業有限│0000000元 │被告丙○○於左列日期指│
│    │              │帳號：        │      公司        │          │示戊○○將自訴人公司所│
│    │              │中國信託商業銀│帳號：            │          │有存入在甲○○名義開設│
│    │              │行城北分行    │合作金庫南豐原分行│          │供自訴人公司使用之左列│
│    │              │000000000000  │0000000000000     │          │「匯出帳戶」內之左列金│
│    │              │              │                  │          │額匯入觀鑫蘭業有限公司│
│    │              │              │                  │          │之左列「匯入帳戶」內，│
│    │              │              │                  │          │予以挪用侵占。        │
├──┼───────┴───────┴─────────┼─────┼───────────┤
│總計│                                                  │12,350,000│                      │
│    │                                                  │元        │                      │
└──┴─────────────────────────┴─────┴───────────┘
 附表一：
┌──┬──────┬──────┐
│編號│ 匯出日期   │ 匯出金額   │
│    │（年/月/日）│（新臺幣）  │
├──┼──────┼──────┤
│ 1  │ 90/11/26   │300,000元   │
├──┼──────┼──────┤
│ 2  │ 91/1/15    │300,000元   │
├──┼──────┼──────┤
│ 3  │ 91/3/11    │113,800元   │
├──┼──────┼──────┤
│ 4  │ 91/3/26    │200,000元   │
├──┼──────┼──────┤
│ 5  │ 91/4/1     │200,000元   │
├──┼──────┼──────┤
│ 6  │ 91/4/15    │100,000元   │
├──┼──────┼──────┤
│ 7  │ 91/4/25    │100,000元   │
├──┼──────┼──────┤
│ 8  │ 91/4/30    │100,000元   │
├──┼──────┼──────┤
│ 9  │ 91/5/10    │100,000元   │
├──┼──────┼──────┤
│ 10 │ 91/5/24    │100,000元   │
├──┼──────┼──────┤
│ 11 │ 91/5/30    │200,000元   │
├──┼──────┼──────┤
│ 12 │ 91/6/17    │300,000元   │
├──┼──────┼──────┤
│ 13 │ 91/6/24    │100,000元   │
├──┼──────┼──────┤
│ 14 │ 91/7/15    │100,000元   │
├──┼──────┼──────┤
│ 15 │ 91/7/25    │200,000元   │
├──┼──────┼──────┤
│合計│            │2,513,800元 │
└──┴──────┴──────┘
附表二：
┌──┬──────┬─────┐
│編號│ 匯出日期   │匯出金額  │
│    │（年/月/日）│（新臺幣）│
├──┼──────┼─────┤
│ 1  │  91/8/5    │100,000元 │
├──┼──────┼─────┤
│ 2  │  91/8/12   │200,000元 │
├──┼──────┼─────┤
│ 3  │  91/8/20   │100,000元 │
├──┼──────┼─────┤
│ 4  │  91/8/27   │150,000元 │
├──┼──────┼─────┤
│ 5  │  91/8/30   │100,000元 │
├──┼──────┼─────┤
│ 6  │  91/9/2    │200,000元 │
├──┼──────┼─────┤
│ 7  │  91/9/10   │200,000元 │
├──┼──────┼─────┤
│ 8  │  91/9/16   │250,000元 │
├──┼──────┼─────┤
│ 9  │  91/9/25   │150,000元 │
├──┼──────┼─────┤
│ 10 │  91/9/30   │200,000元 │
├──┼──────┼─────┤
│ 11 │  91/10/14  │200,000元 │
├──┼──────┼─────┤
│ 12 │  91/10/25  │100,000元 │
├──┼──────┼─────┤
│ 13 │  91/10/30  │200,000元 │
├──┼──────┼─────┤
│ 14 │  91/11/15  │150,000元 │
├──┼──────┼─────┤
│ 15 │  91/11/29  │200,000元 │
├──┼──────┼─────┤
│ 16 │  91/12/16  │200,000元 │
├──┼──────┼─────┤
│ 17 │  92/1/10   │200,000元 │
├──┼──────┼─────┤
│ 18 │  92/1/23   │200,000元 │
├──┼──────┼─────┤
│ 19 │  92/2/10   │100,000元 │
├──┼──────┼─────┤
│ 20 │  92/2/20   │200,000元 │
├──┼──────┼─────┤
│ 21 │  92/3/12   │100,000元 │
├──┼──────┼─────┤
│ 22 │  92/3/18   │200,000元 │
├──┼──────┼─────┤
│ 23 │  92/4/3    │200,000元 │
├──┼──────┼─────┤
│ 24 │  92/4/25   │200,000元 │
├──┼──────┼─────┤
│ 25 │  92/5/5    │200,000元 │
├──┼──────┼─────┤
│ 26 │  92/5/26   │200,000元 │
├──┼──────┼─────┤
│ 27 │  92/6/10   │200,000元 │
├──┼──────┼─────┤
│ 28 │  92/6/30   │200,000元 │
├──┼──────┼─────┤
│ 29 │  92/7/16   │200,000元 │
├──┼──────┼─────┤
│ 30 │  92/7/28   │200,000元 │
├──┼──────┼─────┤
│ 31 │  92/8/11   │200,000元 │
├──┼──────┼─────┤
│ 32 │  92/8/20   │200,000元 │
├──┼──────┼─────┤
│ 33 │  92/9/2    │250,000元 │
├──┼──────┼─────┤
│ 34 │  92/9/10   │200,000元 │
├──┼──────┼─────┤
│ 35 │  92/10/3   │250,000元 │
├──┼──────┼─────┤
│ 36 │  92/10/15  │250,000元 │
├──┼──────┼─────┤
│ 37 │  92/11/5   │250,000元 │
├──┼──────┼─────┤
│ 38 │  92/11/20  │250,000元 │
├──┼──────┼─────┤
│ 39 │  92/12/5   │250,000元 │
├──┼──────┼─────┤
│ 40 │  92/12/25  │250,000元 │
├──┼──────┼─────┤
│ 41 │  93/1/5    │250,000元 │
├──┼──────┼─────┤
│ 42 │  93/1/15   │250,000元 │
├──┼──────┼─────┤
│ 43 │  93/2/5    │250,000元 │
├──┼──────┼─────┤
│ 44 │  93/2/20   │250,000元 │
├──┼──────┼─────┤
│ 45 │  93/3/5    │250,000元 │
├──┼──────┼─────┤
│ 46 │  93/3/19   │250,000元 │
├──┼──────┼─────┤
│ 47 │  93/4/5    │250,000元 │
├──┼──────┼─────┤
│ 48 │  93/4/21   │250,000元 │
├──┼──────┼─────┤
│ 49 │  93/5/7    │250,000元 │
├──┼──────┼─────┤
│ 50 │  93/5/20   │250,000元 │
├──┼──────┼─────┤
│ 51 │  93/6/4    │250,000元 │
├──┼──────┼─────┤
│ 52 │  93/6/21   │250,000元 │
├──┼──────┼─────┤
│ 53 │  93/7/5    │250,000元 │
├──┼──────┼─────┤
│ 54 │  93/7/20   │250,000元 │
├──┼──────┼─────┤
│合計│            │11,150,000│
│    │            │元        │
└──┴──────┴─────┘
附表三：
┌──┬──────┬──────┐
│編號│ 匯出日期   │ 匯出金額   │
│    │（年/月/日）│（新臺幣）  │
├──┼──────┼──────┤
│ 1  │  93/8/25   │250,000元   │
├──┼──────┼──────┤
│ 2  │  93/9/30   │250,000元   │
├──┼──────┼──────┤
│ 3  │  93/10/20  │250,000元   │
├──┼──────┼──────┤
│ 4  │  93/11/10  │250,000元   │
├──┼──────┼──────┤
│ 5  │  94/1/10   │250,000元   │
├──┼──────┼──────┤
│ 6  │  94/2/15   │250,000元   │
├──┼──────┼──────┤
│ 7  │  94/3/4    │250,000元   │
├──┼──────┼──────┤
│ 8  │  94/4/4    │250,000元   │
├──┼──────┼──────┤
│ 9  │  94/5/5    │250,000元   │
├──┼──────┼──────┤
│ 10 │  94/6/3    │250,000元   │
├──┼──────┼──────┤
│ 11 │  94/7/6    │250,000元   │
├──┼──────┼──────┤
│ 12 │  94/8/4    │250,000元   │
├──┼──────┼──────┤
│ 13 │  94/9/5    │250,000元   │
├──┼──────┼──────┤
│ 14 │  94/10/5   │250,000元   │
├──┼──────┼──────┤
│ 15 │  94/11/4   │250,000元   │
├──┼──────┼──────┤
│ 16 │  94/12/5   │250,000元   │
├──┼──────┼──────┤
│ 17 │  95/1/5    │250,000元   │
├──┼──────┼──────┤
│ 18 │  95/2/6    │250,000元   │
├──┼──────┼──────┤
│ 19 │  95/3/3    │250,000元   │
├──┼──────┼──────┤
│ 20 │  95/4/4    │250,000元   │
├──┼──────┼──────┤
│ 21 │  95/4/20   │800,000元   │
├──┼──────┼──────┤
│ 22 │  95/5/5    │250,000元   │
├──┼──────┼──────┤
│ 23 │  95/6/5    │250,000元   │
├──┼──────┼──────┤
│合計│            │6,300,000元 │
└──┴──────┴──────┘

司法院資訊處製作；財團法人民間司法改革基金會備份。
